臺灣士林地方法院刑事裁定
111年度撤緩字第2號
聲  請  人  臺灣士林地方檢察署檢察官
受  刑  人  黃筱薇


上列受刑人因犯侵占案件，經檢察官聲請撤銷緩刑之宣告（111
年度執聲第26號），本院裁定如下：
    主  文
黃筱薇之緩刑宣告撤銷。
    理  由
一、聲請意旨略以：受刑人黃筱薇因犯侵占案件，經臺灣桃園地
    方法院於民國110年6月18日以110年度審簡字第316號判決判
    處有期徒刑6月，緩刑5年，於110年7月20日確定在案。詎料
    受刑人乃於緩刑期之履行期間內未完成緩刑所附之條件，被
    害人夏立偉並於110年10月14日具狀聲請撤銷緩刑，足認原
    宣告之緩刑難收其預期效果，核受刑人所為已合於刑法第75
    條之1第1項第4款所定撤銷緩刑宣告之原因，爰依刑事訴訟
    法第476條規定聲請撤銷等語。
二、按緩刑制度設計之本旨，除可避免執行短期自由刑之流弊外
    ，在鼓勵惡性較輕微之犯罪行為人或偶發犯、初犯得適時改
    過，以促其遷善，復歸社會正途，其以附條件方式為之，係
    基於個別預防與分配正義之目的，使犯罪行為人得以自新並
    適度填補犯罪所生損害，然經宣告緩刑後，若有具體事證足
    認其並不因此有改過遷善之意，即不宜給予緩刑寬典，因而
    設有撤銷緩刑宣告之制度。刑法第74條第2項第3款規定，緩
    刑之宣告，得斟酌情形，命犯罪行為人向被害人支付相當數
    額之財產或非財產上之損害賠償。又受緩刑之宣告而違反刑
    法第74條第2項第1款至第8款所定負擔情節重大者，足認原
    宣告之緩刑難收其預期效果，而有執行刑罰之必要者，得撤
    銷其宣告，刑法第75條之1第1項第4款亦有明文。考其立法
    意旨略以：修正條文第74條第2項增列法院於緩刑期間內，
    得命犯罪行為人於緩刑期內應遵守之事項（例如向被害人支
    付相當數額、向公庫支付一定之金額、接受精神、心理輔導
    、提供義務勞務或其他為預防再犯之事項），明定違反該條
    所定事項情節重大者，得撤銷其緩刑宣告，以期周延，且本
    條採用裁量撤銷主義，賦與法院撤銷與否之權限，實質要件
    即以「足認原宣告之緩刑難收其預期效果，而有執行刑罰之
    必要」，供作審認之標準。所謂違反所定負擔「情節重大」
    者，當從受判決人自始是否真心願意接受緩刑所附之條件，
    或於緩刑期間中是否顯有履行負擔之可能而隱匿或處分其財
    產、故意不履行、無正當事由拒絕履行或顯有逃匿之虞等情
    事而言；並衡酌受刑人未履行條件與被害人所受損害之具體
    情況，以資判斷原緩刑宣告是否已難收預期效果，而確有執
    行刑罰之必要，資以決定該緩刑宣告是否應予撤銷。
三、經查：
  ㈠按緩刑之宣告應撤銷，由受刑人所在地或其最後住所地之地
    方法院檢察官聲請該法院裁定之，刑事訴訟法第476條定有
    明文。而本件黃筱薇住所地為臺北市○○區○○里000鄰○○街0段
    0巷0號5樓，此有其個人戶籍資料查詢結果（本院卷第27頁
    ）在卷可稽，是本院就本案有管轄權，合先敘明。
  ㈡黃筱薇因犯侵占案件　經臺灣桃園地方法院於110年6月18日
    以110年度審簡字第316號判決判處有期徒刑6月，緩刑5年，
    並就黃筱薇與被害人夏立偉雙方達成調解之內容，依刑法第
    74條第2項第3款之規定，命黃筱薇應「給付夏立偉新臺幣（
    下同）180萬元，於110年6月10日起至全部清償完畢為止，
    於每月10日前各給付2萬5,000元，匯入夏立偉指定之帳戶，
    如有一期未履行，視為全部到期，得為強制執行」之緩刑附
    帶條件，該判決嗣於110年7月20日確定在案，有該刑事判決
    書、臺灣高等法院被告前案紀錄表各1 份在卷可稽。
　㈢黃筱薇受緩刑宣告後，本應自110年6月10日起，每月匯款2萬
    5,000元至夏立偉帳戶，惟迄本院111年2月11日開庭前止，
    夏立偉僅於110年6月10日匯款2萬元至夏立偉帳戶，經夏立
    偉委託律師寄發存證信函催促黃筱薇履行給付，黃筱薇仍未
    按期給付之事實，有夏立偉聲請撤銷緩刑宣告之陳報狀（本
    院卷第15頁）、夏立偉委託律師寄發之存證信函(本院卷第4
    9至52頁)在卷可憑，並據被告於本院訊問屬實在卷(本院卷
    第42頁)。嗣臺灣桃園地方檢察署依夏立偉之陳報狀，傳喚
    黃筱薇應於110年11月10日與110年12月6日至臺灣桃園地方
    檢察署報到執行，然黃筱薇均未報到，亦無任何音訊，無法
    聯繫，有臺灣桃園地方檢察署刑事執行案件進行單、送達證
    書（本院卷第17至23頁）在卷可憑。堪認黃筱薇確有違反緩
    刑宣告所定負擔之事實。
　㈣經本院於111年2月11日傳喚黃筱薇及夏立偉委任之告訴代理
    人到庭，告訴代理人同意若黃筱薇於111 年2 月21日前將已
    經到期尚未支付的金額共計20萬5,000元，一次給付給夏立
    偉，夏立偉就同意再給黃筱薇一次機會，黃筱薇亦表示同意
    ，此有本院訊問筆錄(本院卷第41至43頁)附卷可稽。詎迄11
    1年2月11日止，黃筱薇僅再支付1萬元，此有夏立偉之陳報
    狀(本院卷第47頁)、本院電話詢問黃筱薇之電話紀錄(本院
    卷第55頁)在卷可憑。是以，黃筱薇仍未於上開期限給付已
    到期之款項。
　㈤查黃筱薇與夏立偉於臺灣桃園地方法院110年度審簡字第316
    號案件訴訟程序進行中達成調解，黃筱薇已衡量當時及未來
    自身經濟情況及調解金額、履行方式，認有履行該調解條件
    之能力，始應允之，並經原確定判決作為緩刑附帶之條件。
    黃筱薇經衡量後既承諾分期履行賠償金額，足見其應有履行
    上開緩刑負擔之能力。然黃筱薇自110年6月10日起，迄111
    年2月10日止，依上開緩刑附帶條件共計本應給付22萬5,000
    元，然僅於110年6月給付2萬元、111年2月給付1萬元，尚有
    19萬5,000元未履行，履行給付的比例不到二成。被告雖於
    本院供稱：後來疫情工作不穩定，所以做兼職，沒有收入，
    所以沒有辦法履行緩刑附帶的條件云云。惟查，黃筱薇空言
    因疫情關係工作不穩定，卻未能舉證釋明以實其說，亦未主
    張其經濟及生活條件於原確定判決之後，有何突遭巨變導致
    情事變更所有不能履行之情形。且經夏立偉給予機會，黃筱
    薇仍未能111年2月21日前給付已到期的金額。諸此足證黃筱
    薇無故不履行緩刑負擔，難認有履行緩刑負擔之真意，是其
    違反緩刑負擔之情節重大，足認原宣告之緩刑已難收其預期
    效果，而有執行刑罰之必要。　
　㈥綜上，黃筱薇欠缺履行緩刑負擔之真意，藉詞無故不履行，
    影響被害人之權益至鉅，違反緩刑負擔之情節重大，足認原
    宣告之緩刑已難收其預期效果，而有執行刑罰之必要。檢察
    官之聲請為有理由，被告緩刑之宣告應予撤銷。
四、據上論斷，應依刑事訴訟法第476條、刑法第75條之1第1項
    第4款，裁定如主文。
中　　華　　民　　國　　111 　年　　3 　　月　　4 　　日
                  刑事第四庭法  官  楊秀枝
以上正本證明與原本無異。
如不服本裁定應於送達後5日內向本院提出抗告狀。
                            書記官  吳尚文
中　　華　　民　　國　　111 　年　　3 　　月　　 4　　日